【裁判字號】    99,簡上,59
【裁判日期】    990331
【裁判案由】    侵占
【裁判全文】
臺灣桃園地方法院刑事判決              99年度簡上字第59號
上  訴  人
即  被  告  甲○○
上列上訴人即被告因業務侵占案件，不服本院刑事庭於民國九十
八年十二月十一日所為之九十八年度壢簡字第三二一七號第一審
刑事簡易判決（聲請簡易判決處刑案號：臺灣桃園地方法院檢察
署九十八年度偵字第二三八五五號），提起上訴，本院管轄之第
二審合議庭判決如下：
    主      文
上訴駁回。
甲○○緩刑貳年。
    事實及理由
一、本案經本院審理結果，認為第一審判決適用刑事訴訟法第44
    9 條第1 項前段、第454 條第2 項，刑法第215 條、第336
    條第2 項、第41條第1 項前段，刑法施行法第1 條之1 第1
    項、第2 項，判處上訴人即被告甲○○意圖為自己不法之所
    有，而侵占對於業務上所持有之物，處有期徒刑陸月，如易
    科罰金以新臺幣壹仟元折算壹日。又從事業務之人，明知為
    不實之事項，而登載於其業務上做成之文書，足以生損害於
    他人，處拘役伍拾日，如易科罰金以新臺幣壹仟元折算壹日
    。經核認事用法俱無違誤，量刑亦稱妥適，應予維持。故
    本件之事實、理由及證據均引用第一審判決書之記載（如附
    件）。
二、上訴意旨略以：被告認量刑過重，且願意與告訴人和解，原
    審未為適當審酌，提起本件上訴，請求撤銷原判決，另為適
    當之判決，故請求上訴等語。惟被告所述之上開理由，係其
    與被害人事後應如何和解之問題，與犯罪事實之構成與否無
    關，而原審判決之認事用法並無違誤，量刑亦屬允當，已如
    前述，是被告以前揭理由提起上訴，並無理由，應予駁回。
三、惟本院審酌被告前未曾受有期徒刑以上刑之宣告，有臺灣高
    等法院被告前案紀錄表一份在卷可稽，又被告於本院審理時
    已與告訴人廣德國際科技有限公司達成和解，並將侵占之SE
    W810i 牌耳機及不知名廠牌電池各1 個全數交還給告訴人廣
    德國際科技有限公司，告訴人廣德國際科技有限公司之代理
    人遂當庭表示願意給予被告緩刑，有本院審理筆錄一份存卷
    為憑，可見被告已有悔意，是被告因一時失慮致罹刑典，犯
    罪後已知悔改，故其經此教訓後，當能知所警惕而無再犯之
    虞，是本院認為原審所宣告之刑，以暫不執行為適當，爰依
    刑法第74條第1 項第1 款之規定，併予宣告緩刑2 年，以啟
    自新。
據上論斷，依刑事訴訟法第455 條之1 第3 項、第368 條、第37
3 條，刑法第74條第1項第1款，判決如主文。
本案經檢察官王碩志到庭執行職務。
中    華    民    國    99    年    3     月    31    日
                  刑事第十庭審判長   法  官  江德民
                                     法  官  華奕超
                                     法  官  黃鏡芳
以上正本證明與原本無異。
本判決不得上訴。
                                     書記官  陳孟君
中    華    民    國    99    年    3     月    31    日

司法院資訊處製作；財團法人民間司法改革基金會備份。
